# 请教陈老师，政府补助

提问人：心海拂清风 时间：2018-06-22 23:21:12
1 、《关于政府补助准则有关问题的解读》财政部会计司 2018 年 2 月 22 日发布的《关于政府补助准则有关问题的解读》指出：“通常情况下，若政府补助补偿的成本费用是营业利润之中的项目，或该补助与日常销售等经营行为密切相关（如增值税即征即退等），则认为该政府补助与日常活动相关。 按照这样来看，政府补助基本上都应该计入其他收益了，有哪些应该计入营业外收入？挂牌补贴，即征即退增值税也是营业利润之上的吧，谢谢。

回答人：chenyiwei
目前被认定为“不与日常活动相关”故应计入营业外收入的政府补助主要包括以下情况： 1 、补助对象可明确识别为计入营业外支出的项目。如对资产毁损报废支出的补助。 2 、无明确补助对象的政府补助。主要是一些地方政府（多见于开发区）以“扶持基金”等名义拨付的补助。如果没有充分、适当的证据表明其属于土地款返还等与资产相关的政府补助项目，则往往列入营业外收入的可能性较大。